【裁判字號】    99,上訴,144
【裁判日期】    990513
【裁判案由】    妨害性自主等
【裁判全文】
臺灣高等法院刑事判決                 99年度上訴字第144號
上  訴  人
即  被  告  乙○○
指定辯護人  黃仕翰律師
上列上訴人因妨害性自主等案件，不服臺灣宜蘭地方法院98年度
訴字第368號，中華民國98年11月9日第一審判決（起訴案號：臺
灣宜蘭地方法院檢察署98年度偵字第1672號），提起上訴，本院
判決如下：
    主  文
上訴駁回。
    事  實
一、乙○○前因違反毒品危害防制條例案件，經臺灣宜蘭地方法
    院以94年度訴字第263 號判決判處有期徒刑7 月確定，於民
    國95年4 月24日縮刑期滿執行完畢，詎其猶不知悔改，竟分
    別為下列犯行：
    (一)乙○○與甲○（民國78年出生，於下述行為時係19歲以上
      、20歲未滿，卷內代號00000000，真實姓名年籍詳卷內對
      照表，下稱甲○）於96年間認識成為男女朋友。甲○於98
      年2 月間與乙○○分手，終止與乙○○間之交往。惟乙○○心有不甘，於98年3月22日下午1時許，騎乘機車至甲○
      所就讀之學校（真實校名詳卷）門口，見走出學校欲購買
      飲料之甲○，便以和緩之語氣，向甲○表示要說清楚分手
      之事，甲○不疑而乘坐乙○○之機車離開學校，途中在乙○○之請求及引導下，換由甲○駕駛機車搭載乙○○至宜
      蘭縣頭城鎮九股山山上某處，甲○在山上聞乙○○乃訴說
      分手後之心情，即屢屢向乙○○表示要趕回學校上課，乙○○便騎機車搭載甲○離開九股山，於當日下午2 時許將
      甲○載送至宜蘭縣頭城鎮金面溪堤防旁某處，甲○下車後
      依舊不斷地向乙○○表示要返回學校上課，詎乙○○為滿
      足性慾，竟違反甲○意願，基於強制性交之犯意，將甲○
      抱起摔在地上，復以身體坐在甲○身上，見甲○尚掙扎反
      抗及哭鬧，又接續以掌摑甲○臉部、抓住甲○手部（甲○
      右前手臂因而被抓傷），恫稱「再叫就要打妳」等強暴、
      脅迫方式，壓抑甲○之意思自由及行為自主後，伸手褪去
      甲○所著之牛仔褲及底褲，將其陰莖插入甲○陰道內，強
      制性交得逞。
    (二)乙○○於98年3月22日下午2時許對甲○強制性交得逞後，
      甲○雖苦苦哀求乙○○讓其離去，乙○○不為所動，反而
      另起剝奪他人行動自由之犯意，恐嚇甲○：「如果妳敢跑
      ，我車上有刀子，妳不要跑」等語，使甲○心生畏怖，任
      由乙○○安排其坐在機車前座，乙○○自己坐在機車後座
      ，一手環抱甲○身體、一手操控機車，途中猶接續對甲○
      恫嚇稱「不要跑，不然我要殺妳，或騎機車亂撞讓妳受傷
      」等語，以此方式剝奪甲○之行動自由，將甲○載往宜蘭
      縣礁溪鄉○○街10巷3號乙○○住處。乙○○於98年3月22
      日下午3時許將甲○帶到宜蘭縣礁溪鄉○○街10巷3號住處
      後，承上剝奪行動自由犯意，不顧甲○之反抗，接續強拉
      甲○至上址一樓浴室內洗澡，又接續將甲○強行帶往上址
      三樓之房間內，一手強行抓住甲○之雙手以抑制反抗，另
      一手則操作其所有之SONY ERICSSON 行動電話手機拍下甲○裸體及下體之照片5張。
    (三)乙○○於98年3月22日下午3時許拍下甲○裸體及下體之照
      片後，另萌強制性交犯意，在其上開三樓房間內，對甲○
      恫嚇稱「若不跟我在一起，我就將妳的裸照拿去網路上公
      開」等語，又以身體將甲○壓在床上，以手壓制住甲○之
      雙手等方式，抑制甲○之反抗，不顧甲○之反對，強行將
      其陰莖插入甲○陰道內，強制性交得逞。乙○○於98年 3
      月22日下午4 時許，將甲○載回學校，甲○方脫離乙○○
      之掌控。
    乙○○於98年3 月22日晚間10時30分許，在宜蘭縣礁溪鄉○○街10巷3 號住處為警查獲，並扣得乙○○所有供拍攝錄存
    甲○上開裸照之SONY ERICSSON行動電話手機一支。
二、案經甲○訴由宜蘭縣政府警察局礁溪分局報請臺灣宜蘭地方
    法院檢察署檢察官偵查起訴。
    理  由
甲、證據能力爭執之判斷：
一、被告及其辯護人爭執證人甲○警詢中陳述為審判外陳述，證
    人呂映增於偵查中之結證屬傳聞陳述，均無證據能力。經查
    ：
    (一)甲○警詢中之陳述，與審判中陳述並無不符，無以之證明
      犯罪事實存否之必要，且公訴人未舉證證明其具有較可信
      之特別情況，與刑事訴訟法第159條之2規定未合，依刑事
      訴訟法第159條第1項規定，應無證據能力。
    (二)證人呂映增於偵查中結證陳述其聞自原始證人即甲○在審
      判外敘述遭被告毆打、強拍裸照、性侵害等情之證言，非
      其親自聞見或經歷甲○遭被告毆打、強拍裸照、性侵害等
      事實之陳述，應認證人呂映增此部分證言，純屬傳聞之詞
      ，不具證據能力，不得以之作為認定犯罪事實之依據。惟
      證人呂映增於偵查中之結證，尚敘及其於98年3 月間某日
      中午見甲○在校外飲料店與已分手男友即被告談話及當日
      下午5 時30分許以後接獲甲○電話，與甲○會面所見情形
      ，係其就親身聞見、體驗之事項所為之陳述，非傳聞陳述
      ，且已踐行偵查中調查人證之法定程序，未見有何顯不可
      信之情況，依刑事訴訟法第159 條之1第2項規定，其此部
      分證言應具有證據能力。
二、證人甲○已於原審到庭接受交互詰問，以檢驗其陳述之真實
    性，被告之對質詰問權已獲保障，證人甲○於偵查中之證述
    內容，係具結後始行作證，未見有何顯不可信之特別情況，
    依刑事訴訟法第159條之1第2項規定，自有證據能力。
三、卷內國立陽明大學附設醫院受理疑似性侵害事件驗傷診斷書
    、國立陽明大學附設醫院診斷證明書，屬從事業務之人於業
    務上或通常業務過程所須製作之紀錄文書、證明文書，且未
    見有何顯不可信之情況，依刑事訴訟法第159條之4規定，應
    得為證據。
四、現行刑事訴訟法關於「鑑定」之規定，除選任自然人充當鑑
    定人外，另設有囑託機關鑑定制度。依同法第198條、第208
    條之規定，不論鑑定人或鑑定機關、團體，固均應由法院、
    審判長、受命法官或檢察官視具體個案之需要而為選任、囑
    託，並依第206 條之規定，提出言詞或書面報告，始符合同
    法第159條第1項所定得作為證據之「法律有規定」之情形。
    否則所為之鑑定，仍屬傳聞證據。然於司法警察機關調查中
    之案件，為因應實務上，或因量大、或有急迫之現實需求，
    併例行性當然有鑑定之必要者，基於檢察一體原則，得由該
    管檢察長對於轄區內之案件，以事前概括選任鑑定人或囑託
    鑑定機關、團體之方式，俾便轄區內之司法警察官、司法警
    察對於調查中之此類案件，得即時送請先前已選任之鑑定人
    或囑託之鑑定機關、團體實施鑑定，以求時效（法務部92年
    9月1日法檢字第0920035083號函參照，刊載於法務部公報第
    312 期）。此種由檢察機關概括選任鑑定人或概括囑託鑑定
    機關、團體，再轉知司法警察官、司法警察於調查犯罪時參
    考辦理之作為，法無明文禁止，係為因應現行刑事訴訟法增
    訂傳聞法則及其例外規定之實務運作而為。則經由司法警察
    官、司法警察依檢察官所概括選任之鑑定人或囑託鑑定機關
    、團體所為之鑑定結果，與檢察官選任或囑託為鑑定者，性
    質上並無差異，同具有證據能力。本件甲○陰道內及內褲上
    之精子細胞層DNA ，經查獲被告之司法警察即宜蘭縣政府警
    察局礁溪分局，依上開規定送請內政部警政署刑事警察局鑑
    定，所為之書面鑑定報告即內政部警政署刑事警察局98年 4
    月29日刑醫字第0980046496號鑑驗書，自屬上開「法律規定
    」得為證據者，而有證據能力。
乙、實體部分：
一、訊之被告乙○○固不諱曾與甲○間有男女朋友關係，於98年
    3月22日下午1 時許，將甲○帶往金面溪堤防旁、掌摑甲○、
    抓傷甲○右前手臂、拍攝甲○裸照、發性性行為等情，惟矢
    口否認有何犯行，辯稱：甲○於98年2 月間提出分手之要求
    ，伊答應淡化處理這段關係，伊於98年3月22日下午1時許騎
    車去甲○就讀之學校要求復合，甲○答應與伊同行，伊就把
    甲○載到金面溪堤防旁，後來甲○說要回學校上課，伊求甲○說明另外結交男朋友之事，但甲○不承認另交男友，伊便
    不願意載甲○回學校上課，因而與甲○發生爭吵，嗣見甲○
    手機有其他男子簡訊，伊因此打甲○一巴掌，又為爭奪手機
    不慎拉扯抓傷甲○右前手臂。伊在金面溪堤防現場，為試探
    甲○有無另交男友，曾經將甲○強壓在地，對甲○說「如果
    妳敢跑，我車上有刀子，妳不要跑」等語，但沒有恐嚇甲○
    說「不要跑，不然我要殺妳，或騎機車亂撞讓妳受傷」等語
    ，其後甲○要求伊原諒其另交男友，當場與伊和好，伊問甲○是否要隨伊回家，伊本意只是要帶甲○回家洗澡。甲○與
    伊共浴完畢後，一起到伊住處三樓，伊提議發生性關係，甲○點頭表示同意，伊便與之性交，並在其體內射精，過程中
    甲○都沒有反抗，性交完畢後伊想倆人已經和好，於徵得甲○同意後，拿起手機拍攝甲○裸照云云。
二、經查：
    (一)上開事實，業據被害人即證人甲○於檢察官偵訊及原審審
      理時結證綦詳（見偵卷第17頁至第20頁、第194頁至第195
      頁，原審卷二第48頁至第55頁）。甲○於98年3 月22日遭
      被告持SONY ERICSSON 動電話手機拍攝甲○裸體及下體照
      片5 張，錄存於該手機內之事實，亦有手機內畫面翻拍相
      片存卷及該行動電話手機一支扣案可資佐證。又本案發生
      後，被害人甲○旋於98年3 月23日凌晨零時許至國立陽明
      大學附設醫院驗傷，經醫師檢查發現甲○有右前手臂抓傷
      及處女膜3、6點鐘位置陳舊性撕裂傷，經採集甲○陰道內
      及內褲上之精子細胞層DNA ，由宜蘭縣政府警察局礁溪分
      局送請內政部警政署刑事警察局鑑定結果，認為該精子細
      胞層DNA與被告之DNA-STR型別相符，該型別在臺灣地區中
      國人分布機率預估為7.09ｘ10諸情，亦有國立陽明大學附
      設醫院受理疑似性侵害事件驗傷診斷書及內政部警政署刑
      事警察局98年4 月29日刑醫字第0980046496號鑑驗書等附
      卷可稽。此外，本案發生後，被害人甲○因失眠、害怕、
      恐怖情緒、惡夢等症狀、於98年3月26日、同年3月31日至
      國立陽明大學附設醫院精神科就診，經醫師診斷認為有急
      性壓力性反應病徵之事實，尚有國立陽明大學附設醫院診
      斷證明書在卷可憑可資佐證。參以證人呂映增於偵查中結
      證所述：甲○欲與其男友（即被告）分手，但其男友糾纏
      不休，伊於98年3 月某日中午原本要一起出外吃飯，當伊
      與伊朋友開車到校外飲料店時，看到甲○與被告在飲料店
      那邊說話，伊看到時嚇一跳，因為甲○已經跟被告分手，
      當時我們在車上有問甲○要不要上車，但我們看到被告要
      甲○不要離開、繼續與其談事情，伊與伊朋友便開車到前
      面等甲○，但甲○過了很久都沒有來，因為下午要上課，
      伊便跟朋友先開車去吃飯，回到學校後，甲○下午都沒有
      來上課，到了傍晚5 點半，甲○打伊手機一直哭，叫伊出
      去，她當時人在一樓，伊便到一樓去找甲○，伊看到甲○
      頭髮、衣服都很亂，右手有刮到紅紅之痕跡，甲○一直哭
      ，感覺快昏倒，伊叫甲○要冷靜下來，之後甲○告訴伊下
      午沒來上課期間，遭被告帶往頭城性侵害......（下略）
      。本件事發後過幾天，伊曾去探望甲○，感覺甲○整個人
      精神狀況很不好、有些問題，之後她也不敢去上學等語（
      見偵查卷第78頁至第79頁）。足見甲○於98年3 月22日與
      被告見面外出後，當日下午再回到學校時，表現於外者，
      為身心甫飽受欺凌催折之貌，其嗣後出現不敢上學之情形
      ，亦為其深懷恐懼、行為退縮之癥候。以上事證參互判斷
      ，俱與被害人甲○不利於被告之證述相符，應可擔保其指
      訴及證言之真實性。
    (二)被告雖以當日與甲○復合，所為均獲甲○同意云云為辯。
      然其於警詢中初係稱：伊於98年3 月22日中午，騎機車在
      甲○就讀之學校門口適遇到甲○，甲○以伊之機車載伊往
      頭城鎮九股山龍山寺、新峰瀑布等處聊天，聊完之後到新
      峰瀑布旁邊之堤防，之後有人打電話給甲○，伊為搶過來
      看，與甲○發生拉扯，然後摔倒在草地上，兩個在草地上
      滾。伊拿到手機後發現甲○有交男朋友，甲○亦承認之，
      伊就甩她一巴掌，甲○一直向伊說對不起，伊說要死給她
      看，甲○態度軟化，就一起回到伊在礁溪鄉○○街10巷 3
      號之住處，然後就一起洗澡。之後到三樓伊房間發生性行
      為，過程中甲○自行脫下衣服，沒有反抗。事畢後，伊因
      為好玩，用手機拍甲○臉及腰部以下裸照云云（見警詢卷
      第2頁至第4頁）。嗣謂：伊於98年3 月22日以電話與甲○
      聯絡後，專程至甲○就讀之學校門口赴約，要了解甲○之
      前欺騙伊之事情，問個清楚。先由甲○騎機車載伊到九股
      山，之後才換伊載甲○下山，到新峰瀑布聊甲○騙伊之事
      ，大約聊了一個小時，甲○說要回學校，伊便載甲○回學
      校，途中伊表示再聊一會兒，經過金面溪堤防，伊將車停
      在一塊空地，跟甲○說再聊5 分鐘。剛開始甲○說不要，
      經伊要求，甲○說好，5 分鐘過後，甲○說要回學校。剛
      好甲○電話響起，伊問甲○說是誰打來的。甲○說是高職
      的同學打來問二技的事情，伊不信，察看過甲○之第一支
      手機後，欲察看第二支，甲○堅決不允，伊為看手機內容
      與甲○發生拉扯，兩人都跌倒在草地上，伊拿到手機後，
      甲○哭了跟伊說對不起，承認有另交男友，伊看手機簡訊
      後，很生氣，打了甲○一巴掌，然後把甲○推倒在地上，
      壓著甲○的手，脫甲○的褲子，甲○不讓伊脫她的褲子，
      又叫的很大聲，伊壓著她的嘴巴，叫她不要叫了，不然伊
      就要打她，然後她點頭說好，伊就把手放開，然後伊就脫
      她的褲子，她說會弄髒褲子，自己脫，之後伊就脫自己的
      褲子，伊沒有把性器官放進去，只有在甲○私處磨蹭。之
      後因為只有一頂安全帽，所以伊給甲○戴，讓甲○坐在機
      車前面，伊跟甲○說身體很髒都是樹葉，回伊家洗澡，她
      說家裡有媽媽跟弟弟在，她不要，伊表示媽媽跟弟弟都不
      在家，家裡都沒有人，甲○才說好。回到家之後，伊先去
      放水，甲○在玩電腦，5 分鐘後，弟弟打完籃球回家，水
      放好後伊詢問甲○先洗還是一起洗，她說都可以，然後我
      們就一起洗澡，洗完後我們一起到三樓房間，到樓上後，
      我們坐在床上，伊問甲○我們做愛好不好，她搖頭，伊再
      繼續問她好不好，她沒說話，伊就親著她，她也親伊，然
      後就發生性行為，過程中她都沒有反抗。伊拍攝甲○私處
      ，是為了好玩，伊曾對甲○說機車裡有刀子，如果妳敢動
      ，就要拿刀子殺妳，伊是嚇甲○的，機車裡並沒有刀子（
      見警詢卷第7頁至第9頁）。於原審稱：伊於98年3 月22日
      下午1 時許，騎機車到甲○學校門口蘭陽技術找甲○，伊
      跟甲○說要談分手之事，後來伊把甲○載到金面溪堤防那
      邊，還想要跟甲○說話，甲○說要回去上課，後來有人打
      電話找甲○，伊問甲○有無交男友，我們就發生爭吵，伊
      就把甲○抱起來摔在草地上，伊身體有坐在她的身上，甲○有掙扎及哭，但伊並沒有用手打她的臉，伊也沒有說再
      叫的話要打她的話。後來伊為了要與甲○性交而脫掉甲○
      的褲子，伊也有脫掉褲子，伊的陰莖碰到甲○的下體，但
      是甲○一直在哭，伊就沒有做了。整個過程裡面，甲○是
      是不要的。伊停止性交行為後，在甲○穿回衣服的過程當
      中，伊有對甲○說，如果她敢跑的話，伊的車上有刀子，
      妳不可以跑的話來恐嚇她。所以恐嚇之犯行，伊是承認的
      。在甲○穿好衣服以後，她有一直要求伊讓她離開，之後
      伊拿到她的手機，看手機內她所交男朋友的相片還有所發
      的簡訊，伊就打她一巴掌，這時候甲○就氣喘發作，伊叫
      她深呼吸，兩分鐘之後，她的氣喘好了，我們就在那邊有
      談10分鐘，內容都在講和好的事情，之後就載她回到宜蘭
      縣礁溪鄉○○街10巷3 號的住處，回去的時候，甲○坐在
      機車前座，伊坐在機車後座，一隻手騎機車，一隻手抱住
      甲○，一路回到伊的住處，跟伊回去是甲○自願的，不是
      伊強迫，也沒有強拉她上機車，不是伊用坐在後面抱住她
      來控制她的行動自由，要回去之前，甲○問伊母親及小孩
      有無在家，伊說沒有，她才答應一起回家，我們是在當天
      下午三點左右到家的，從金面溪堤防騎機車到家裡差不多
      20分鐘。到家以後，伊沒有強拉甲○去洗澡，我們是有一
      起去洗澡，但那是甲○自己同意的。洗完澡以後，沒有強
      拉甲○一起到住處三樓房間，我們是一起上去三樓的房間
      ，這是甲○自己自願的。我們上去三樓房間以後，伊的陰
      莖有插入甲○陰道內，這是甲○同意的，她的內衣褲是伊
      脫掉的。發生性交行為以後，伊才拿手機拍甲○下體及裸
      體，一開始甲○不同意，後來才同意云云（見原審卷二第
      18頁至第20頁）。於本院則謂：伊於98年3月22日下午1時
      許騎車去甲○就讀的學校要求復合，伊有說「車上有刀子
      不要跑」等恐嚇的話，但那是剛到金面溪堤防時對甲○說
      的。在金面溪堤防旁伊有把甲○壓在地上，但沒有毆打她
      ，有脫她褲子，本來是要跟她性交，所以伊也有脫下自己
      的褲子，主要目的是要嚇嚇她，但看到她哭之後就沒有繼
      續下面的行為，就只有坐在甲○的腿上而已，伊的性器官
      可能有碰到她的性器官，伊只是做做樣子，並沒有真的要
      進入甲○體內；她的手是因為搶奪手機時受傷的。當時要
      回到伊住處前已先和好，伊再問她要不要回伊家去，她就
      說好；用手機拍攝照片是在我們發生性關係後才拍得，因
      為我們已經和好了，之前我們也有拍過像這樣的私密照片
      ，不過通常在第二天就刪除了云云（見本院99年3月2準備
      程序筆錄及日99年4 月29日審判筆錄）。被告就其親歷之
      當日中午往尋甲○之目的為何？有無事先約好？被告有無
      在金面溪堤防與甲○發生性行為，其真意係為性交？或是
      嚇嚇甲○？有無徵得甲○同意？各次性行為係甲○自行褪
      去衣著，或由被告為之？在被告住處發生之性行為，甲○
      是否明確表示同意？被告在何時地對甲○說「車上有刀子
      不要跑」等恐嚇話語？前後不一其詞，已難遽信。矧被告
      所辯倘若無訛，則甲○與被告於98年3 月22日既已復合，
      且同意隨被告返回被告之住處、共浴、性交、拍攝裸照及
      私處照片，甲○與被告間之關係已復歸親密，身心應處於
      愉悅之狀態，豈有事後出現如證人呂映增所證述及卷內國
      立陽明大學附設醫院診斷證明書所載頭髮、衣著凌亂、哭
      泣、精神狀況不佳、不敢上學等情狀，並因失眠、害怕、
      恐怖情緒、惡夢等癥候，於98年3月26日、同年3月31日至
      國立陽明大學附設醫院精神科就診，經醫師診斷認為有急
      性壓力性反應病徵等情形之可能？足徵被告所辯，顯不副
      實，無可採信。
    (三)證人丁○○於本院結證稱：伊上一次見到被告之時間，係
      於去年（98年）初2、3月時，確切日期伊不記得，在伊頭
      城住屋處。該日下午2、3點，被告事先未聯絡，直接帶甲○來找伊，當天是伊第一次見到甲○，後來沒有再跟甲○
      見過面。甲○向伊借廁所，伊才回頭去看甲○，甲○因為
      要借廁所很不好意思，很靦腆地對伊笑了一下，被告沒有
      跟甲○說話，甲○與被告相處情形如何，伊不清楚。伊就
      跟被告在廁所外面聊天，聊了約10餘分鐘，後來甲○從洗
      手間出來，被告就跟那個女孩子說我們要走了等語（見本
      院99年4 月29日審判筆錄）。證人丁○○之證言，僅顯示
      被告曾帶甲○至丁○○住處如廁，甲○至丁○○住處，除
      進出廁所外，別無其他行止，被告於甲○如廁時，係與丁○○在廁所外聊天，甲○之行動始終均在被告之掌控下，
      丁○○除見甲○因至陌生人處借用廁所，對其報以赧然之
      微笑外，未見甲○其他言行，且丁○○尚表明甲○與被告
      相處情形如何，伊不清楚等語，顯不能據以證明甲○於彼
      時行動自由有無遭受剝奪，或與被告間有何合意，應不能
      資為認定犯罪事實存否之依憑。又證人即被告之子丙○○
      （87年2 月11日生）於本院固證稱：甲○是伊父親即被告
      之女友。伊最後一次看到甲○，是在家裡看到她，確切日
      期時間伊不記得了。當時伊在一樓看電視，伊先在家，他
      們後來才從外面回來，他們一起在用電腦，他們兩個人有
      講話，但是他們說話的內容伊想不起來。伊住處洗澡之地
      方在一樓，伊記得當天甲○與被告都沒有洗澡。當天他們
      有上三樓，誰叫誰上去的伊不清楚。被告沒有強拉甲○，
      甲○沒有反抗。他們兩人沒有分開在一樓跟三樓的時候，
      他們都是在一起的云云（見本院99年4 月29日審判筆錄）
      。核與被告所述：98年3 月22日下午，伊與甲○先回到礁
      溪住處甲○跟伊回到該處後停留在一樓客廳，甲○在一樓
      客廳玩電腦，伊去浴室放熱水，浴室在客廳的旁邊，丙○○當日下午不用上課，從外面打完籃球回來，有看到甲○
      在客廳玩電腦，也有看到伊，丙○○坐在客廳看電視，然
      後伊就跟甲○一起去洗澡，這些情形丙○○都有看到云云
      （見本院99年3 月16日準備程序筆錄），多所齟齬，所述
      除被告沒有強拉甲○，甲○沒有反抗云云外，其餘部分均
      與被告所述，扞格難入，殊難信實，無非囿於親誼附和迴
      護之詞，不能資為有利於被告認定之論據。
三、綜上，被告所辯，無非避就卸責之詞，不足採信，本案事證
    明確，被告犯行堪予認定，應依法論科。
四、核被告如事實欄一(一)所示行為，係犯刑法第221條第1項強制
    性交罪。甲○右前手臂抓傷，係被告強制性交行為中強暴手
    段所致之當然結果，不另成立刑法第277條第1項之傷害罪。
    如事實欄一(二)所示行為，係犯刑法第302條第1項剝奪他人行
    動自由罪。刑法第302條第1 項、第304條第1項及第305條之
    罪，均係以人之自由為其保護之法益。而刑法第302條第1項
    之罪所稱之非法方法，已包括強暴、脅迫或恐嚇等一切不法
    手段在內。因之，如以強暴、脅迫或恐嚇等非法方法剝奪他
    人行動自由行為繼續中，再對被害人施加恐嚇，或以強暴、
    脅迫或恐嚇之手段迫使被害人行無義務之事，則其恐嚇之行
    為、使人行無義務事之行為，仍屬於非法方法剝奪行動自由
    之部分行為，應僅論以刑法第302條第1項之罪，無另成立同
    法第304條或第305條之罪之餘地（最高法院29年上字第2359
    號判例、29年上字第3757號判例、83年臺上字第3592號判決
    、89年度臺上字第780 號判決等參照）。本件被告於剝奪甲○行動自由之行為繼續中，尚恐嚇甲○、強拉甲○洗澡，強
    拉甲○上三樓房間拍攝裸體及下體照片，揆豬上揭裁判先例
    意旨，被告恐嚇甲○、使甲○行無義務之事等舉措，均屬剝
    奪甲○行動自由之部分行為，應僅構成刑法第302條第1項剝
    奪行動自由一罪，無另論以同法第304條或第305條等罪之餘
    地。公訴人認被告所為，另涉刑法第305 條恐嚇罪嫌云云，
    容有誤會，附此敘明。如事實欄一(三)所示行為，係犯刑法第
    221條第1項強制性交罪。被告曾因違反毒品危害防制條例案
    件，經臺灣宜蘭地方法院以94年度訴字第263 號判決判處有
    期徒刑7 月確定，於95年4 月24日縮刑期滿執行完畢，有本
    院被告前案紀錄表在卷可憑，其於有期徒刑執行完畢後5 年
    內，故意再犯上開有期徒刑以上各罪，為累犯，均應依刑法
    第47條第1 項規定加重其刑。被告所犯上開三罪間，犯意各
    別，行為互殊，應予分論併罰。扣案之SONY ERICSSON 行動
    電話手機一支，係被告所有，已據被告供明，且為被告使甲○行無義務之拍攝甲○裸體及下體照片所用之物，應附隨於
    剝奪行動自由罪刑之宣告項下宣告沒收；至於被告拍攝所得
    之裸體及下體照片，雖為被告犯罪所得之物，惟其既錄存於
    上開應沒收之手機內而於執行手機沒收時一併被沒收，即毋
    庸就各該照片重覆贅為沒收之諭知。原審同此認定，適用刑
    法第221條第1項、第302條第1項、第47條第1項、第38條第1
    項第2款、第51條第5款，刑法施行法第1條之1，並審酌被告
    為滿足性慾，二度對於甲○實施強制性交犯行，且剝奪甲○
    行動自由，任意踐踏甲○之尊嚴，侵害甲○人身自由及性自
    主權，造成甲○身心嚴重受創，惡性重大，迄今仍未對甲○
    為任何之補償，兼衡其素行、智識程度、所用手段、所生危
    害、犯罪後態度等一切情狀，暨參考檢察官、被告、辯護人
    、被害人甲○對於科刑範圍所表示之意見後，論以被告犯強
    制性交罪，累犯，處有期徒刑3年8月。又犯剝奪他人行動自
    由罪，累犯，處有期徒刑1年2月，扣案之SONY ERICSSON 行
    動電話手機1 支沒收之。又犯強制性交罪，累犯，處有期徒
    刑3年8月。應執行有期徒刑7年，扣案之SONY ERICSSON行動
    電話手機1 支沒收之。核無違誤，量刑亦屬適當。被告猶執
    已經原審指駁並摒棄不採之辯解，重為事實上之爭辯，指摘
    原判決不當，為無理由，其上訴應予駁回。
據上論結，應依刑事訴訟法第368 條，判決如主文。
本案經檢察官陳傳宗到庭執行職務。 
中    華    民    國    99    年     5    月    13    日
                  刑事第十二庭審判長法  官  蔡永昌  
                                    法  官  蔡國在
                                    法  官  蔡新毅
以上正本證明與原本無異。
如不服本判決，應於收受送達後10日內向本院提出上訴書狀，其
未敘述上訴之理由者並得於提起上訴後10日內向本院補提理由書
（均須按他造當事人之人數附繕本）「切勿逕送上級法院」。
                                    書記官  賴立旻
中    華    民    國    99    年    5     月    13    日

※附錄本案論罪科刑主要法條全文：
中華民國刑法第221條第1項（強制性交罪）
對於男女以強暴、脅迫、恐嚇、催眠術或其他違反其意願之方法
而為性交者，處3年以上10年以下有期徒刑。

中華民國刑法第302條第1項（剝奪他人行動自由罪）
私行拘禁或以其他非法方法，剝奪人之行動自由者，處5年以下
有期徒刑、拘役或3百元以下罰金。

司法院資訊處製作；財團法人民間司法改革基金會備份。
